最高法院刑事判決　　　　　　　　　　　　　　　　八十七年度台上字第四八一號
　　上　訴　人　甲○○
右上訴人因偽造有價證券案件，不服台灣高等法院中華民國八十六年十一月十一日第
二審判決（八十六年度上訴字第四七○六號，起訴案號：台灣桃園地方法院檢察署八
十五年度偵字第九七二三號），提起上訴，本院判決如左：
    主  文
上訴駁回。
    理  由
按刑事訴訟法第三百七十七條規定：上訴於第三審法院，非以判決違背法令為理由，
不得為之。是提起第三審上訴，應以原判決違背法令為理由，係屬法定要件，且必須
依據卷內資料為具體之指摘，並足據以辨認原判決已具備違背法令之形式，始屬相當
。本件原判決維持第一審認上訴人犯連續行使偽造私文書、連續詐欺取財及意圖供行
使之用而偽造有價證券等罪，依牽連犯之規定，從一重論處意圖供行使之用而偽造有
價證券罪刑之判決，業已明所憑之證據及認定之理由。對於上訴人辯稱：伊未冒用
陳玉美及王福榮名義購買清潔機，其二人均有表示要購買機器，且陳玉美若不欲購買
，為何同意伊將機器放置在其家中一夜，又王福榮係經濟不佳，事後始反悔不買等語
，認係卸責之詞，不足採信，亦已依據調查之結果，予以指駁。經核其證據之取捨及
事實之認定，與證據法則及一般之經驗法則尚無違背。按證人在偵查中或審判中，已
經合法訊問，其陳述明確別無訊問之必要者，不得再行傳喚，刑事訴訟法第一百九十
六條定有明文；又是否命被害人與被告對質，審理事實之法院本有自由裁酌之職權。
依卷內資料，證人即告訴人公司職員呂秉坤、告訴人代理人黃德生及被害人陳玉美、
王福榮，均已於第一審偵、審中陳述明確，原審於審判期日並已將各該供述之相關筆
錄提示上訴人，予以辯論之機會（見原審卷第三十一頁），則原審縱未再傳訊證人呂
秉坤及告訴人代理人黃德生，並命被害人與上訴人對質，亦無違法可言。至另證人王
永康於偵查中已供明：陳玉美有無說要購買（上訴人推銷之）機器，伊不清楚等語（
見偵卷第二十九頁），其對本件之待證事實顯不明瞭；又告訴人公司有無確實紀錄交
易之資料，亦與上訴人有無為本件犯行之待證事實無必要之關聯，是原審雖未依上訴
人之聲請再行傳喚證人王永康及赴告訴人公司實地查勘客戶電腦資料，且未說明不予
調查之理由，因於判決顯然不生影響，均不得據為上訴第三審之適法理由。其餘上訴
意旨或仍執陳詞而為事實上之爭辯，或就原審採證認事職權之行使，任意指摘，難謂
已符合首揭法定上訴第三審之要件。其上訴違背法律上之程式，應予駁回。
據上論結，應依刑事訴訟法第三百九十五條前段，判決如主文。
中      華      民      國    八十七    年      二      月     十二     日
                              最高法院刑事第六庭
                                  審判長法官  黃  劍  青
                                        法官  劉  敬  一
                                        法官  林  增  福
                                        法官  邵  燕  玲
                                        法官  張  清  埤
      右正本證明與原本無異
                                              書  記  官
中      華      民      國    八十七    年      二      月     十八     日
